【裁判字號】    92,訴緝,246
【裁判日期】    921231
【裁判案由】    毒品危害防制條例
【裁判全文】
臺灣板橋地方法院刑事判決                        九十二年度訴緝字第二四六號
    公  訴  人  臺灣板橋地方法院檢察署檢察官
    被      告  甲○○
右列被告因違反毒品危害防制條例案件，經檢察官提起公訴（九十二年度毒偵字第一
二一六號），被告於準備程序認罪，本院以簡式審判程序判決如左：
    主  文
甲○○連續施用第一級毒品，累犯，處有期徒刑壹年，扣案之毒品海洛因鑑驗後淨重
肆拾柒點陸伍公克、摻有毒品海洛因之香菸捌支（毒品海洛因量微無法析離秤重）、
殘渣袋內毒品海洛因殘渣（量微無法秤重）均沒收銷燬，盛裝上開毒品海洛因之包裝
袋拾捌只、殘渣袋壹只、提撥器壹支均沒收。
    事  實
一、甲○○前曾於民國八十九年、九十年、九十一年間分別因贓物、違反動產擔保交
    易法、違反毒品危害防制條例、偽造文書等案件，經臺灣桃園地方法院先後判處
    有期徒刑八月、四月（以上經定應執行刑十月）、八月、六月、四月（以上經定
    應執行刑一年四月）、四月確定，自八十九年四月五日起接續執行，於九十一年
    八月二十一日假釋（接續執行另案拘役至九十一年十月十日出監）付保護管束，
    至九十二年五月七日期滿執行完畢。又其前於八十八年七月間因施用毒品案件，
    經臺灣桃園地方法院裁定送觀察、勒戒後，認無繼續施用毒品傾向，由臺灣桃園
    地方法院檢察署檢察官於八十八年八月五日以八十八年度偵字第一○七四二號不
    起訴處分確定；復於八十九年六月間因施用毒品案件，經臺灣桃園地方法院裁定
    送觀察、勒戒後，認有繼續施用毒品傾向，再經裁定送強制戒治，於九十年一月
    八日停止戒治付保護管束，至九十年六月二十九日保護管束期滿在案。詎其猶不
    知悔改，於上開有期徒刑執行完畢後五年內，復基於施用第一級毒品海洛因之概
    括犯意，自九十二年四月四日晚上十時十分許採尿前二十六小時內某時起至九十
    二年十二月二十一日止，均在其臺北縣鶯歌鎮○○○路三十五號五樓住處，以摻
    入香菸內吸食方式，連續施用第一級毒品海洛因多次。嗣其先於九十二年四月四
    日晚上八時三十分許，在其上址住處為警查獲，扣得毒品海洛因（起訴書誤載為
    「安非他命」）十八包（鑑驗後淨重四十七‧六五公克）、摻有毒品海洛因之香
    菸八支（其內毒品量微無法析離秤重）、內有毒品海洛因殘渣（量微無法秤重）
    之殘渣袋一只、提撥器一支等物，並經警採尿送驗結果，驗有鴉片類嗎啡藥物陽
    性反應；其後復因執行強制戒治未到案，經檢察官通緝，於九十二年十二月二十
    三日凌晨五時十五分許，在臺北縣鶯歌鎮○○路三二九巷六弄二號十一樓其友人
    住處門口，為警緝獲，因而查獲其上開連續施用毒品之情。
二、案經臺北縣政府警察局新店分局報請臺灣板橋地方法院檢察署檢察官偵查起訴。
    理  由
一、按除被告所犯為死刑、無期徒刑、最輕本刑為三年以上有期徒刑之罪或高等法院
    管轄第一審案件者外，於第一次審判期日前之準備程序進行中，被告先就被訴事
    實為有罪之陳述時，審判長得告知被告簡式審判程序之旨，並聽取當事人、代理
    人、辯護人及輔佐人之意見後，裁定進行簡式審判程序，刑事訴訟法第二百七十
    三條之一第一項定有明文。經核本件被告甲○○所犯係死刑、無期徒刑、最輕本
    刑為三年以上有期徒刑以外之罪，其於準備程序中就被訴事實為有罪之陳述，經
    法官告知簡式審判程序之旨，並聽取公訴人、被告之意見後，本院爰依首揭規定
    ，合議裁定由受命法官獨任進行簡式審判程序，合先敘明。
二、右揭犯罪事實，業據被告甲○○於本院審理時供認不諱，復有第一級毒品海洛因
    十八包（鑑驗後淨重四十七‧六五公克）、摻有毒品海洛因之香菸八支（其內毒
    品量微無法析離秤重）、內有毒品海洛因殘渣（量微無法秤重）之殘渣袋一只、
    提撥器一支等物扣案、暨法務部調查局對前揭查扣毒品海洛因、香菸、殘渣袋等
    物檢驗之鑑定通知書、檢驗通知書、臺灣檢驗科技股份有限公司出具之被告「濫
    用藥物尿液檢驗報告」各一紙附卷足憑。又被告前曾於八十八年七月間因施用毒
    品案件，經臺灣桃園地方法院裁定送觀察、勒戒後，認無繼續施用毒品傾向，由
    臺灣桃園地方法院檢察署檢察官於八十八年八月五日以八十八年度偵字第一○七
    四二號不起訴處分確定；復於八十九年六月間因施用毒品案件，經臺灣桃園地方
    法院裁定送觀察、勒戒後，認有繼續施用毒品傾向，再經裁定送強制戒治，於九
    十年一月八日停止戒治付保護管束，至九十年六月二十九日保護管束期滿在案，
    亦有上開不起訴處分書、臺灣桃園地方法院檢察署檢察官九十一年度毒偵字第二
    九○號不起訴處分書及臺灣高等法院被告全國前案紀錄表等在卷可按。是被告三
    犯本件施用毒品犯行，罪證明確，應予依法論科。
三、核被告甲○○上開所為，係犯毒品危害防制條例第十條第一項之施用第一級毒品
    罪。其施用上開毒品前之持有毒品行為，應為施用之高度行為所吸收，不另論罪
    。又其所犯上開施用第一級毒品海洛因部分多次行為，時間密接，犯罪構成要件
    相同，顯係基於概括犯意反覆為之，應依連續犯規定論以一罪，並加重其刑。公
    訴意旨雖僅就被告所犯九十二年四月四日採尿前二十六小時內某時該次犯行起訴
    ，其餘被告自白施用毒品之連續犯行均未敘及，惟依上所述其餘連續施用毒品犯
    行部分，與本件起訴有罪部分有連續犯之裁判上一罪關係，為本件起訴效力所及
    ，本院自得併予審究，附此敘明。再被告前曾於八十九年、九十年、九十一年間
    分別因贓物、違反動產擔保交易法、違反毒品危害防制條例、偽造文書等案件，
    經臺灣桃園地方法院先後判處有期徒刑八月、四月（以上經定應執行刑十月）、
    八月、六月、四月（以上經定應執行刑一年四月）、四月確定，自八十九年四月
    五日起接續執行，於九十一年八月二十一日假釋（接續執行另案拘役至九十一年
    十月十日出監）付保護管束，至九十二年五月七日期滿執行完畢，有臺灣高等法
    院被告全國前案紀錄表在卷可稽，被告本件連續施用毒品犯行，至前受有期徒刑
    執行完畢後五年內，仍連續再犯，為累犯，應依刑法第四十七條規定，遞加重其
    刑。爰審酌被告素行、對社會之危害、不知悔悟再犯施用毒品之情、施用毒品情
    節及其犯罪後坦承之態度等一切情狀，量處如主文所示之刑。扣案之毒品海洛因
    鑑驗後淨重四十七‧六五公克、摻有毒品海洛因之香菸八支（其內毒品量微無法
    析離秤重）、殘渣袋內之毒品海洛因殘渣（量微無法秤重），係查獲之毒品，依
    毒品危害防制條例第十八條第一項前段規定，不問屬於犯人與否，應均予沒收銷
    燬；至扣案之盛裝上開毒品海洛因之包裝袋十八只、殘渣袋一只、提撥器一支等
    物，則均係被告所有供施用毒品海洛因犯罪所用之物，業據被告供明在卷，惟尚
    非製造專供施用毒品使用，故非屬毒品危害防制條例第十八條第一項前段規定之
    「專供施用毒品之器具」，應另依刑法第三十八條第一項第二款規定，併予宣告
    沒收。
據上論斷，應依刑事訴訟法第二百七十三條之一第一項、第二百九十九條第一項前段
，毒品危害防制條例第十條第一項、十八條第一項前段、第二十條第三項前段，刑法
第十一條前段、第五十六條、第四十七條、第三十八條第一項第二款，判決如主文。
本案經檢察官徐名駒到庭執行職務
中      華      民      國    九十二    年     十二     月    三十一    日
                                    臺灣板橋地方法院刑事第十庭
                                        法  官  彭  全  曄
右正本證明與原本無異
如不服本判決應於送達後十日內向本院提出上訴狀
                                        書記官  梁  宜  庭
中      華      民      國    九十三    年     一       月      五      日
附錄本案論罪科刑法條全文：
毒品危害防制條例第十條：
施用第一級毒品者，處六月以上五年以下有期徒刑。
施用第二級毒品者，處三年以下有期徒刑。


司法院資訊處製作；財團法人民間司法改革基金會備份。
